【裁判字號】    98,審訴,2806
【裁判日期】    980831
【裁判案由】    毒品危害防制條例
【裁判全文】
臺灣高雄地方法院刑事判決            98年度審訴字第2806號
公  訴  人  臺灣高雄地方法院檢察署檢察官
被      告  甲○○
                    另案在臺灣高雄監獄執行中
上列被告因毒品危害防制條例案件，經檢察官提起公訴（98年度
毒偵字第3273號、第4088號），本院改依簡式審判程序審理，判
決如下：
    主  文
甲○○施用第一級毒品，累犯，處有期徒刑玖月；又施用第一級
毒品，累犯，處有期徒刑拾月。應執行有期徒刑壹年伍月。
    事  實
一、甲○○前因施用毒品案件，經本院以91年度毒聲字第4448號
    裁定送觀察、勒戒，因認有繼續施用傾向，復以91年度毒聲
    字第6060號裁定令入戒治處所施以強制戒治，嗣經裁定停止
    戒治，於民國92年7 月2 日釋放出戒治處所，而於92年9 月
    19日強制戒治期滿執行完畢。嗣其於前開強制戒治執行完畢
    釋放後5 年內，再犯施用毒品案件，經臺灣高等法院高雄分
    院以96年度上訴字第1136號判決，判處有期徒刑1 年確定，
    並經該院以96年度聲減字第2016號裁定予以減刑為有期徒刑
    6 月，於97年6 月30日執行完畢。詎其仍不知戒絕毒癮，明
    知海洛因業經公告列為毒品危害防制條例第2 條第2 項第1
    款之第一級毒品，不得非法持有、施用，猶基於施用第一級
    毒品海洛因之犯意，於98年2 月26日上午8 時許，在其位於
    高雄市○○區○○路58號之居所，以將第一級毒品海洛因加
    水置於針筒內注射手臂血管之方式，施用第一級毒品海洛因
    1 次，嗣於98年2 月26日下午1 時5 分許，因其係列管毒品
    人口，經高雄市政府警察局小港分局通知，而至高雄市政府
    警察局前鎮分局接受採尿檢驗，結果發現呈嗎啡陽性反應，
    因而查悉上情；又其另基於施用第一級毒品海洛因之犯意，
    於98年5 月26日夜間7 時許回溯24小時內之某時，在其友人
    位於高雄縣林園鄉之住處，同以上開方式，施用第一級毒品
    海洛因1 次，嗣於98年5 月26日下午6 時30分許，其因另案
    遭通緝，為警在高雄市○○區○○路與憲政路口為警緝獲，
    於警詢中經其同意後採集其尿液送檢，發現係呈嗎啡陽性反
    應，始悉上情。
二、案經高雄市政府警察局小港分局、三民第二分局移送臺灣高
    雄地方法院檢察署檢察官偵查起訴。
    理  由
一、按本件被告甲○○所犯係死刑、無期徒刑、最輕本刑為3 年
    以上有期徒刑以外之罪，其於準備程序就前揭被訴事實為有
    罪之陳述，經受命法官告知簡式審判程序之旨，並聽取其與
    公訴人意見後，本院認無不得或不宜改依簡式審判程序進行
    之處，爰依刑事訴訟法第273 條之1 第1 項、第284 條之1
    ，裁定本件由受命法官獨任進行簡式審判程序，合先敘明。
二、前揭犯罪事實，業據被告於本院審理中坦承不諱，且其前開
    2 次採集尿液送檢之檢驗結果，均呈施用第一級毒品海洛因
    後所會產生之嗎啡陽性反應，有高雄市立凱院醫院98年3 月
    6 日A00000000 號、98年6 月11日A00000000 號濫用藥物尿
    液檢驗報告在卷可稽（上開被告以外之人於審判外所為之書
    面陳述，因本件已改行簡式審判程序，依刑事訴訟法第159
    條第2 項之規定，應具有證據能力），則被告前開自白顯與
    事實相符，堪以採信，本件事證明確，被告前揭犯行，足堪
    認定。另被告前因施用毒品案件，經本院以91年度毒聲字第
    4448號裁定送觀察、勒戒，因認有繼續施用傾向，復以91年
    度毒聲字第6060號裁定令入戒治處所施以強制戒治，嗣經裁
    定停止戒治，於92年7 月2 日釋放出戒治處所，而於92 年9
    月19日強制戒治期滿執行完畢。嗣其於前開強制戒治執行完
    畢釋放後5 年內，再犯施用毒品案件，經臺灣高等法院高雄
    分院以96年度上訴字第1136號判決，判處有期徒刑1 年確定
    ，並經該院以96年度聲減字第2016號裁定予以減刑為有期徒
    刑6 月，於97年6 月30日執行完畢等情，有臺灣高等法院被
    告前案紀錄表在卷可憑。而被告前開施用毒品犯行，雖係在
    其上揭強制戒治執行完畢釋放5 年後所為，然期間其既再度
    因施用毒品案件而經論罪科刑，顯見其再犯率甚高，原實施
    之觀察、勒戒及強制戒治已無法收其實效，自無再經該程序
    之必要，而應逕予追訴處罰（最高法院95年第7 次刑事庭會
    議決議參照）。
三、按海洛因係毒品危害防制條例第2 條第2 項第1 款所稱之第
    一級毒品，故核被告所為，均係犯該條例第10條第1 項之施
    用第一級毒品罪。被告持有第一級毒品海洛因後，進而施用
    ，其持有之低度行為應為施用之高度行為所吸收，不另論罪
    。被告所犯上開2 罪間，犯罪時間不同，顯係分別起意為之
    ，自應予以分論併罰。被告有上述之前科紀錄乙情，業如前
    述，其受有期徒刑執行完畢，5 年內故意再犯本件最重本刑
    為有期徒刑以上之2 罪，為累犯，均應依刑法第47條第1 項
    規定加重其刑。爰審酌被告經強制戒治後，尚未能戒絕毒癮
    ，足證前開保安處分措施實難矯治其惡性，惟念及其犯後坦
    承罪行，態度良好，而所犯係為自戕行為，尚未對他人造成
    實害，復參以其為各該犯行前，因施用毒品案件遭論罪科刑
    之次數等一切情狀，分別量處如主文所示之刑，並定其應執
    行刑，以示儆懲。至檢察官當庭對被告本件犯行，予以具體
    求處有期徒刑10月、10月，經本院審酌上情，認以量處如主
    文所示之刑為適當，檢察官部分求處之刑尚嫌過重，附此敘
    明。
據上論斷，應依刑事訴訟法第273 條之1 第1 項、第284 條之1
、第299 條第1 項前段，毒品危害防制條例第10條第1 項，刑法
第11條前段、第47條第1 項、第51條第5 款，判決如主文。
本案經檢察官陳麗琇到庭執行職務。
中    華    民    國    98    年    8     月    31    日
                  刑事第十庭    法  官  陳君杰
以上正本證明與原本無異。
如不服本判決應於收受判決後10日內向本院提出上訴書狀，並應
敘述具體理由。其未敘述上訴理由者，應於上訴期間屆滿後20日
內向本院補提理由書(均須按他造當事人之人數附繕本)「切勿逕
送上級法院」。
中    華    民    國    98    年    8     月    31    日
                                書記官  李承悌
附錄本判決論罪科刑之法條：
毒品危害防制條例第10條第1 項
施用第一級毒品者，處6 月以上5 年以下有期徒刑。


司法院資訊處製作；財團法人民間司法改革基金會備份。
